# 特许使用权确认收入问题

提问人：dalimiao 时间：2021-08-09 13:33:11
业务描述： 1 、授权加盟商使用公司品牌，期限 5 年，金额 30 万，一次性支付。由于第一年提供服务较多，合同中约定第一年按 10 万收取，第二至五年每年 5 万。
2 、加盟商使用品牌期间，按月收取固定抽成，第一年 10000 元/月，之后每年递增 1000 元/月。但根据加盟商实际情况可能会减免，如开业延期、经营不佳、疫情、业绩奖励抵扣等，假设已累计减免 5000 元。
公司会计处理均按合同约定的期间分别确认收入，但审计要求在合同期内按合同总额减去减免金额后平均分摊，即：
1 、 30 万/5年=6万/年
2 、（ 1 万+1.1万...1.4万-0.5万）/5=1.1万/月
请问应以哪种方法确认收入？

回答人：chenyiwei
直线法分摊相对较为合理，除非有某些特定部分的款项是针对在初期提供的、构成单项履约义务且预计后续期间不会重复提供的服务，且与该项履约义务的单独售价（公允价值）相当的，才可以针对该项履约义务对应的价款单独确认收入，反之还是建议作为一个整体在授权期间内直线摊销。